臺灣士林地方法院刑事判決　　　　　　　 96年度易字第870號
公　訴　人　臺灣士林地方法院檢察署
被　　　告　戊○○
上列被告因竊盜案件，經檢察官提起公訴（96年度偵字第3285號
），及移送併案審理（96年度偵字第6906號），被告為有罪之陳
述，本院裁定改行簡式審判程序，並判決如下：
    主  文
戊○○犯毀壞安全設備竊盜罪，累犯，處有期徒刑玖月；又犯毀
壞安全設備竊盜罪，累犯，處有期徒刑玖月；又犯毀壞安全設備
竊盜罪，累犯，處有期徒刑玖月；又犯踰越牆垣竊盜罪，累犯，
處有期徒刑玖月；又犯毀壞安全設備竊盜罪，累犯，處有期徒刑
玖月，應執行有期徒貳年陸月。
    事  實
一、戊○○前因竊盜案件，經臺灣宜蘭地方法院於92年6 月9 日
    判處有期徒刑三月，緩刑二年，嗣經撤銷緩刑，於95年4 月
    2 日入監執行，並於95年6 月13日縮刑期滿執行完畢。戊○○猶不知悔改，竟意圖為自己不法之所有，於附表所列時間
    、地點，侵入乙○○等五人住處行竊（侵入住宅部分未據告
    訴），嗣經警方在乙○○等人住處發現遺留之血跡、飲料吸
    管及煙蒂等物上，採得DNA跡證，經與戊○○DNA比對相符而
    查悉上情。
二、案經基隆市警察局第一分局報請臺灣士林地方法院檢察署檢
    察官偵查起訴及移送併案審理。
    理  由
一、前揭犯罪事實，業據被告戊○○於本院準備程序及審理時供
    認不諱（見本院96年6 月20日準備程序筆錄及審判筆錄），
    核與被害人乙○○、己○○、丙○、甲○○ ○○ ○○ ○○○○（法國
    人）、丁○○、庚○○於警詢時指述情節相符（見偵查卷第
    84至86、17至18、12至13、111至113、20至21、15至16頁）
    並有現場圖、現場照片多張附卷可參，又在被害人乙○○、
    己○○、丙○、丁○○、庚○○住處採得之血跡、煙蒂、飲
    料吸管等物，經送DNA 型別鑑定，均與被告之DNA 型別相符
    ，有內政部刑事警察局96年2 月12日刑醫字第0960005786號
    鑑驗書在卷可資佐證（見偵查卷第24至26頁），足徵被告自
    白與事實相符。本件事證明確，被告犯行堪以認定。
二、按被告所為，起訴書附表編號一、二、三、五部分之竊盜行
    為，均係犯刑法第321 條第1 項第2 款之毀壞安全設備竊盜
    罪；起訴書附表編號四部分之竊盜行為，係犯刑法第321 條
    第1 項第2 款之踰越牆垣竊盜罪。被告破壞玻璃窗，侵入臺
    北市○○區○○路2 段52巷11號屋內，將丙○、甲○○ ○○ ○○○○○○二人之財物一併竊去，其所竊取者，雖屬兩人之財物，
    但非被告所能知悉，應成立一個毀壞安全設備竊盜罪，不發
    生數罪問題（最高法院29年上字第1403號判例參照）。另臺
    灣士林地方法院檢察署移送併辦之犯罪事實，雖未經檢察官
    提起公訴，惟與起訴之犯罪事實相同，係事實上同一案件，
    本院應併予審理，附此敘明。又被告有事實欄所述犯罪科刑
    執行情形，此有臺灣高等法院被告前案紀錄表附卷可參，其
    於有期徒刑執行完畢五年內，故意再犯有期徒刑以上之本罪
    ，應依刑法第47條第1 項之規定論以累犯，並加重其刑。被
    告所犯五次竊盜罪，犯意各別，行為互殊，應予分論併罰。
    爰審酌被告有多次竊盜前科，五次侵入住宅竊盜，危害居住
    安全及社會冶安非輕，並考量其犯罪手段、竊得財物之價值
    ，與犯罪後供認犯行之態度等一切情狀，量處如主文所示之
    刑，並定其應執行之刑。
據上論斷，應依刑事訴訟法第299 條第1 項前段、第273 條之1
第1 項，刑法第321 條第1 項第2 款、第47條第1 項、第51條第
5 款，判決如主文。
本案經檢察官高俊申到庭執行職務。
中　　華　　民　　國　　96  　年　　7 　　月　　11　　日
                  刑事第三庭法  官  周明鴻
以上正本證明與原本無異。
如不服本判決應於判決送達後10日內向本院提出上訴狀。
                            書記官  丁梅芬
中　　華　　民　　國　　96　　年　　7 　　月　　11　　日
附表：
 ┌─┬────┬────┬───┬──────────┐
 │  │犯罪時間│犯罪地點│被害人│ 行竊方式及所得財物 │
 │  │        │        │      │                    │
 ├─┼────┼────┼───┼──────────┤
 │1 │95年11月│臺北市士│乙○○│破壞冷氣孔窗戶攀爬入│
 │  │9日白天 │林區士東│      │內，竊得手提筆記型電│
 │  │　　　  │路322號 │      │腦1台、3個LV手提包、│
 │  │        │4樓之3  │      │鞋子2雙、電腦包1個  │
 ├─┼────┼────┼───┼──────────┤
 │2 │95年11月│臺北市士│己○○│以不明工具破壞鐵窗入│
 │  │9日白天 │林區德行│      │內，竊得港幣1,000元 │
 │  │        │東路393 │      │、新臺幣600元、戒指2│
 │  │        │巷6號5樓│      │個、項鍊4條、珠寶2件│
 │  │        │        │      │、手鍊1條           │
 ├─┼────┼────┼───┼──────────┤
 │3 │95年11月│臺北市士│丙○  │破壞玻璃窗入內，竊得│
 │  │10日白天│林區芝玉│/ZOU  │歐元現金800元、金飾 │
 │  │        │路2段52 │EP XU │12件、手錶2支、手鍊2│
 │  │        │巷11號  │TONG  │條、筆記型電腦2台   │
 ├─┼────┼────┼───┼──────────┤
 │4 │95年11月│臺北市士│丁○○│由防火巷攀爬上5樓陽 │
 │  │14日白天│林區芝玉│      │台，再開啟未上鎖之後│
 │  │        │路2段88 │      │門入內，竊得手錶1只 │
 │  │        │巷9號5樓│      │、金顉帶夾1個       │
 ├─┼────┼────┼───┼──────────┤
 │5 │95年11月│臺北市士│庚○○│由防火巷攀爬上2樓陽 │
 │  │14日白天│林區芝玉│      │台，以打火機燒紗窗，│
 │  │        │路2段88 │      │伸手開窗戶入內，竊得│
 │  │        │巷9號2樓│      │小金飾、現金新臺幣3 │
 │  │        │        │      │萬元                │
 └─┴────┴────┴───┴──────────┘
附錄本案論罪科刑法條之依據：
中華民國刑法第321條第1項第2款
（加重竊盜罪）
犯竊盜罪而有左列情形之一者，處 6 月以上、 5 年以下有期徒
刑：
一  於夜間侵入住宅或有人居住之建築物、船艦或隱匿其內而犯
    之者。
二  毀越門扇、牆垣或其他安全設備而犯之者。
三  攜帶兇器而犯之者。
四  結夥三人以上而犯之者。
五  乘火災、水災或其他災害之際而犯之者。
六  在車站或埠頭而犯之者。
前項之未遂犯罰之。
